【裁判字號】    98,交簡上,1
【裁判日期】    981014
【裁判案由】    過失傷害
【裁判全文】
福建金門地方法院刑事判決             98年度交簡上字第1號
上  訴  人  福建金門地方法院檢察署檢察官
被      告  乙○○
上列上訴人因被告過失傷害案件，不服本院98年度城交簡字第17
號中華民國98年4月14日第一審判決（聲請簡易處刑案號：98 年
度偵字第75號），提起上訴，本院管轄之第二審合議庭判決如下
：
    主  文
上訴駁回。
乙○○緩刑貳年。
    事  實
一、乙○○於民國97年9月27日上午6時許，駕駛車牌號碼6F─66
    17號自用小客車，沿金門縣金城鎮○○○○路往西海路方向
    行駛，行經設有閃光紅燈號誌之金城鎮○○○○路、西海路
    交岔口，欲左轉進入西海路，原應注意汽車行駛至設有閃光
    紅燈號誌之交岔路口時，應減速接近，先停止於交岔路口前
    ，注意幹道上之往來車輛，並讓由幹道上行駛之車輛優先通
    行後，認為安全時，始得續行通過交岔路口，且左轉彎時，
    應行至交岔路口中心處左轉，並不得占用來車道搶先左轉，
    而當時天候晴朗，路面乾燥、無缺陷及障礙物，視距良好，
    閃光號誌動作正常等情形，無不能注意之情事，竟疏未注意
    及此，未停止於該交岔路口前讓幹道車優先通行後認為安全
    時再續行，即貿然進入路口搶先左轉，適有甲○○駕駛車牌
    號碼062─PZA號重型機車，沿西海路南往北方向行駛，於行
    經上開設有閃光黃燈號誌之交岔路口時，應注意減速接近，
    注意路口行車安全，亦疏未注意，貿然通過該交岔路口，致
    自小客車右保險桿處與機車對撞，甲○○人、車倒地，受有
    右膝脛腓骨、右踝脛腓骨、右踝舟狀骨、鼻骨等骨折及右足
    踝撕裂傷之傷害。乙○○於車禍後，打119電話報案，在甲
    ○○經由金城消防隊送醫後，在有偵查權限之警察機關尚未
    發覺犯罪前，繼續留在現場，並主動向據報前來處理之警員
    坦承肇事，且自願接受裁判。
二、案經甲○○訴由金門縣警察局金城分局報請福建金門地方法
    院檢察署檢察官偵查後聲請以簡易判決處刑。
      理  由
一、上揭事實，業據被告於本院審理時坦承不諱，核與告訴人甲
    ○○於偵查時及本院審理之指述相符，並有福建省金門縣車
    輛行車事故鑑定委員會鑑定意見書、道路交通事故調查報告
    表、道路交通事故現場圖、道路交通事故調查報告表（一）
    （二）、道路交通事故談話紀錄表各一件、道路交通事故照
    片十張、亞東紀念醫院診斷證明書一紙附卷可稽，事證至為
    明確。按汽車行駛至交岔路口，其行進、轉彎，應遵守燈光
    號誌，閃光紅燈表示「停車再開」，車輛應減速接近，先停
    止於交岔路口前，讓幹道車優先通行後認為安全時，方得續
    行，且左轉彎時，不得占用來車道搶先左轉，道路交通安全
    規則第102條第1項第1款前段、第5款及道路交通標誌標線號
    誌設置規則第211條第1項第2款分別定有明文。被告駕駛自
    用小客車行駛於道路，自應遵守上開規定，而當時天候晴天
    ，道路無障礙物，視距良好，並無不能注意之情事，竟未遵
    守燈光號誌指示，左轉彎時占用來車道搶先左轉，與告訴人
    所騎之機車發生對撞，致生本件車禍事故，顯有過失，本件
    車禍事故經送請福建省金門縣車輛行車事故鑑定委員會鑑定
    亦同此認定，且經福建省金門縣車輛行車事故覆議鑑定委員
    會鑑定維持原鑑定意見，此有（97）鑑字第200號函附鑑定
    意見書及98年2月18日（98）覆鑑字第9802號函及覆議意見
    書在卷可參。又被告之過失行為，與告訴人所受傷害間，具
    有相當因果關係，犯行應堪認定。
二、論罪科刑
  （一）核被告所為，係犯刑法第284條第1項前段之過失傷害罪
        。
  （二）被告於車禍後，打119電話報案，在告訴人甲○○經由
        金城消防隊送醫後，在有偵查權限之警察機關尚未發覺
        犯罪前，繼續留在現場，並主動向據報前來處理之警員
        坦承肇事，且自願接受裁判，有金門縣警察局道路交通
        事故肇事人自首情形紀錄表1份可憑，嗣亦未逃避接受
        裁判，合於自首之要件，爰依刑法第62條前段規定減輕
        其刑。
  （三）原審以被告罪證明確，適用刑法第284條第1項前段、第
        62條前段、第41條第1項前段、刑法施行法第1條之1，
        斟酌被告之素行、對本件車禍過失程度、告訴人受有右
        膝脛腓骨、右踝脛腓骨、右踝舟狀骨、鼻骨等骨折及右
        足踝撕裂傷之傷害等傷勢及犯罪後坦承犯行，態度尚屬
        良好，未達成和解等一切情狀，量處有期徒刑4月，並
        諭知易科罰金之折算標準，其認事用法，經核均無不合
        ，量刑亦屬妥適。上訴意旨略指摘被告未與告訴人達成
        和解，肇事責任重大，犯後態度不佳，原審量刑過輕，
        為無理由，應予駁回。
  （四）末查，被告雖於73年因偽造文書案件，經法院判處有期
        徒刑3月，緩刑3年，及於83年間因違反臺灣地區與大陸
        地區人民關係條例案件，判處拘役50日，如易科罰金以
        300元折算1日，然均非5年所犯且所犯亦非判處有期徒
        刑案件，其既然未曾因故意犯罪受有期徒刑以上刑之宣
        告，有臺灣高等法院被告前案紀錄表在卷可參，僅因一
        時駕車失慎，致罹刑章，於本院審理時承認犯罪，且已
        與告訴人達成和解，履行完畢，並取得告訴人見諒，有
        和解書及收據各1份在卷可證，堪認被告已有悔意，歷
        此教訓，應足知警惕，本院因認對於被告所宣告之刑，
        以暫不執行為適當，爰併予宣告緩刑2年，以勵自新。
據上論斷，應依刑事訴訟法第455 條之1 第1 項、第3 項、第36
8 條，刑法第74條第1 項第1 款，判決如主文。
本案經檢察官席時英到庭執行職務。
中    華    民    國    98    年    10    月    14    日
                  交通法庭  審判長法  官  康樹正
                                  法  官  周美玲
                                  法  官  張珈禎
以上正本證明與原本無異。
不得上訴。
                                  書記官  許永溪
中    華    民    國    98    年    10    月    14    日


司法院資訊處製作；財團法人民間司法改革基金會備份。
